【裁判字號】    94,易,2131
【裁判日期】    950412
【裁判案由】    電子遊戲場業管理條例
【裁判全文】
臺灣高雄地方法院刑事判決              94年度易字第2131號
公  訴  人  臺灣高雄地方法院檢察署檢察官
被      告  甲○○
選任辯護人  柳聰賢律師
上列被告因違反電子遊戲場業管理條例案件，經檢察官聲請以簡
易判決處刑（94年度偵字第20836 號），本院認不應以簡易判決
處刑，改依通常程序審理，判決如下：
    主  文
甲○○共同違反未依電子遊戲場業管理條例規定辦理營利事業登
記者，不得經營電子遊戲場業之規定，處拘役拾日，如易科罰
金，以佰元折算壹日。電子遊戲機具「縱橫四海」、「網豹」
各貳台、「網馬」壹台（均含螢幕、主機、鍵盤、滑鼠、介面卡
，其中僅介面卡扣案）及扣案之代幣貳佰陸拾柒枚，均沒收。
    事  實
一、甲○○自民國94年9 月11日（聲請簡易判決處刑書誤載為12
    日）起，在陳明聖（由檢察官另行偵辦）所經營位於高雄市
    小港區○○街55號之「界揚超商」擔任店員。其明知未依電
    子遊戲場業管理條例規定，向主管機關申請電子遊戲場業營
    利事業登記者，不得經營電子遊戲場業，而陳明聖未向主管
    機關辦理營利事業登記，仍與陳明聖基於共同經營電子遊戲
    場業之犯意聯絡，由陳明聖在上開「界揚超商」內，擺設其
    所有電子遊戲機具「縱橫四海」（俗稱麻將台）、「網豹」
    各2 台、「網馬」1 台（均含螢幕、主機、鍵盤、滑鼠、介
    面卡），供不特定顧客以現金兌換代幣投入打玩，並由甲○
    ○負責幫顧客兌換代幣，以便打玩上開電子遊戲機具，而經
    營電子遊戲場業。嗣於同年月12日15時許，楊善揮前往上開
    「界揚超商」打玩前開電子遊戲機具「縱橫四海」1 台，至
    同日15時15分許，為警臨檢而當場查獲，並扣得上開電子遊
    戲機具介面卡共5 枚，及機具內之代幣267 枚。
二、案經高雄市政府警察局小港分局移請臺灣高雄地方法院檢察
    署檢察官偵查後聲請簡易判決處刑，由本院改依通常程序審
    理。
    理  由
一、訊據被告甲○○固坦承在上開「界揚超商」擔任店員，店內
    擺放「縱橫四海」（俗稱麻將台）、「網豹」各2 台、「網
    馬」1 台（均含螢幕、主機、鍵盤、滑鼠、介面卡），供不
    特定顧客以現金兌換代幣投入打玩，由伊負責幫顧客兌換代
    幣等事實，惟矢口否認有何違反電子遊戲場業管理條例之犯
    行，辯稱：店內所擺放的機具是電腦，不是電子遊戲場業管
    理條例規範的電子遊戲機，故提供上開機具讓顧客打玩並非
    經營電子遊戲場業云云。經查：
  (一)程序方面：
  1.證人陳明聖、楊善揮於警詢時所為之言詞陳述及卷附臨檢現
    場紀錄表1 份，均屬被告以外之人於審判外之言詞或書面陳
    述，而公訴人、被告及辯護人就上開書面陳述，均於審判程
    序同意作為證據（見本院95年3 月29日審判筆錄），本院審
    酌該等言詞、書面陳述作成之情形尚屬正常，並無任何違反
    法定程序或不當之情形，且與待證事實有關聯性，認適當作
    為證據，故上開言詞、書面陳述依刑事訴訟法第159 條之5
    第1 項規定，均具有證據能力。
  2.卷附由陳明聖出具之保管條1 份（內容載明查獲之電腦主機
    、螢幕各5 台、鍵盤5 塊交由陳明聖保管），屬被告以外之
    人於審判外之書面陳述，而公訴人、被告及辯護人就上開書
    面陳述，於本院調查證據時知有刑事訴訟法第159 條第1 項
    不得為證據之情形，均未於言詞辯論終結前聲明異議，視為
    同意作為證據，本院審酌該書面陳述作成之情形尚屬正常，
    並無任何不當之情形，且與待證事實有關聯性，認適當作為
    證據，故上開書面陳述依刑事訴訟法第159 條之5 之規定，
    具有證據能力。
  (二)實體方面：
  1.被告自94年9 月11日起受僱於案外人陳明聖，在陳明聖所經
    營位於高雄市○○區○○街55號之「界揚超商」擔任店員，
    陳明聖未依法向主管機關申請電子遊戲場業營利事業登記，
    即在上開「界揚超商」內，擺設其所有電腦機具「縱橫四海
    」（俗稱麻將台）、「網豹」各2 台、「網馬」1 台（均含
    螢幕、主機、鍵盤、滑鼠、介面卡），供不特定顧客以現金
    兌換代幣投入打玩，並由被告負責幫顧客兌換代幣，嗣於同
    年月12日15時許，案外人楊善揮前往上開「界揚超商」打玩
    前開電腦機具「縱橫四海」1 台，至同日15時15分許為警臨
    檢查獲，並扣得上開機具介面卡共5 枚、機具內代幣267 枚
    等事實，業據被告坦承不諱，核與證人陳明聖、楊善揮於警
    詢時證述之情節（見警卷第6 頁至第11頁）相符，並有臨檢
    現場紀錄表、證人陳明聖出具之保管條各1 份、現場照片9
    張附卷及介面卡5 枚、代幣267 枚扣案可稽，堪認屬實。
  2.被告雖辯稱店內所擺放的機具是電腦，不是電子遊戲場業管
    理條例規範的電子遊戲機，故提供上開機具讓顧客打玩並非
    經營電子遊戲場業云云。惟按電子遊戲場業管理條例第4 條
    第1 項規定之電子遊戲機，係指利用電、電子、電腦、機械
    或其他類似方式操縱，以產生或顯示聲光影像、圖案、動作
    之遊樂機具，或利用上述方式操縱鋼珠或鋼片發射之遊樂機
    具，而該條所規定「電腦」之文意，與坊間販售含有主機、
    螢幕、鍵盤、音效卡等之個人電腦有間，亦即本條例所規範
    者，應指利用電腦原理及相關電腦配件所設計及裝置可以產
    生或顯示聲光影像、圖案、動作之有固定程式軟體及主機板
    之專用遊樂機具而言（最高法院著有91年度台非字第212 號
    判決可資參照）。本案查獲之電腦機具5 台，其上均設有投
    幣孔，且鍵盤按鍵上貼有各式打玩電玩專用字樣（如大、小
    、左、右等）、圖樣（如蘋果、鈴鐺、星星等）之貼紙，螢
    幕亦一直固定設在「縱橫四海」、「網豹」、「網馬」遊戲
    中，以便顧客打玩上開遊戲，顧客每次投入價值新台幣10元
    之代幣可玩1 次之事實，已據被告、證人楊善揮於警詢時分
    別供述、證述明確（見警卷第2 頁至第5 頁、第9 頁至第11
    頁），並有現場照片9 張在卷可憑，且證人陳明聖亦證稱該
    電腦機具沒有裝設網際網路線等語（見警卷第8 頁），是觀
    諸上開電腦機具之設置情形，該等電腦機具係專供顧客打玩
    固定遊戲之用，且為計次投代幣收費，與一般之個人電腦儲
    存或自網際網路上擷取聲光影像、圖案、動作之遊戲，玩遊
    戲僅為電腦之附屬功能，顯屬不同，足認本案查獲之電腦機
    具，係利用電腦原理及相關電腦配件，以顯示聲光影像之專
    用遊樂機，自為電子遊戲場業管理條例第4 條第1 項所規範
    之電子遊戲機無疑。被告上開所辯不足採信，本件事證明確
    ，其前揭違反電子遊戲場業管理條例之犯行已堪認定，應予
    依法論科。
二、核被告未依電子遊戲場業管理條例規定辦理營利事業登記而
    經營電子遊戲場業之行為，係違反電子遊戲場業管理條例第
    15條之規定，應依同條例第22條之規定論處。被告同一經營
    電子遊戲場業之營業行為，雖持續進行2 日，然按經營電子
    遊戲場業之行為，本質上即含有反覆為之之特質，故反覆持
    續2 日之行為仍應論以單純一罪。被告與案外人陳明聖間，
    就上開犯行有犯意聯絡及行為分擔，均為共同正犯。爰審酌
    被告未依電子遊戲場業管理條例規定辦理營利事業登記即經
    營電子遊戲場業，妨害主管機關對電子遊戲場業之管理，行
    為實有不當；惟被告營業時間僅2 日，時間尚短，且查獲之
    電子遊戲機僅5 台，數量非鉅等一切情狀，量處如主文所示
    之刑，並諭知易科罰金之折算標準，以資懲儆。查獲之電子
    遊戲機具「縱橫四海」、「網豹」各2 台、「網馬」1 台（
    均含螢幕、主機、鍵盤、滑鼠、介面卡，其中僅介面卡扣案
    ）及扣案之代幣267 枚，均係共犯陳明聖所有，業經其供明
    在卷（見警卷第7 頁），為供本件犯罪所用之物，應依刑法
    第38條第1 項第2 款規定，宣告沒收之。
據上論斷，應依刑事訴訟法第452 條、第299 條第1 項前段，電
子遊戲場業管理條例第22條，刑法第11條前段、第28條、第41條
第1 項前段、第38條第1 項第2 款，罰金罰鍰提高標準條例第2
條，判決如主文。
本案經檢察官乙○○到庭執行職務。
中    華    民    國    95    年    4     月    12    日
                  刑事第五庭    審判長法  官  李嘉興
                                      法  官  陳君杰
                                      法  官  楊筑婷
以上正本證明與原本無異。
如不服本判決，應於收受送達後10日內向本院提出上訴書狀。
中    華    民    國    95    年    4     月    12    日
                                      書記官  林靜慧
附錄本案論罪科刑法條：
電子遊戲場業管理條例第15條
未依本條例規定辦理營利事業登記者，不得經營電子遊戲場業。
電子遊戲場業管理條例第22條
違反第十五條規定者，處行為人1 年以下有期徒刑、拘役或科或
併科新台幣50萬元以上250 萬元以下罰金。


司法院資訊處製作；財團法人民間司法改革基金會備份。
